# 求教陈版主关于出售长投中或有对价的会计处理

提问人：jiaolifu 时间：2023-01-29 21:19:17
陈版主您好：
想问下如果我方需出售一个子公司，子公司的评估价为 100 万，交易日时点的或有对价金额为-5万元（即调减出售对价，日后可能会调整该或有对价），子公司投资成本为 20 万元，此时在个表中我们如何考虑该或有对价呢？是确认一项交易性金融资产（日后如需调整或有对价，直接将调整金额进入公允价值变动损益中）还是直接冲减投资收益的金额呢（日后如需调整或有对价，将调整金额反冲投资收益）？
前者的会计分录为：
借：应收账款 100 万元
贷：交易性金融资产 5 万元
长期股权投资-投资成本 20 万元
投资收益 75 万元
后者的会计分录为：
借：应收账款 95 万元
贷：长期股权投资-投资成本 20 万元
投资收益 75 万元

回答人：chenyiwei
应采用前者。但应注意是贷记“交易性金融负债”而不是确认一项负的“交易性金融资产”。另外，处置子公司的价款一般确认为其他应收款。